臺灣高等法院高雄分院刑事判決　　　　　　　　　　九十三年度上易字第五三三號
　　上　訴　人　臺灣高雄地方法院檢察署檢察官
　　上　訴　人
　　即　被　告　通陞科技股份有限公司
　　代　表　人　丙○○
　　選任辯護人　王炯棻　律師
　　　　　　　　王錦堂　律師
　　　　　　　　黃永隆　律師
　　被　　　告　甲○○
右上訴人等因被告等違反著作權法案件，不服臺灣高雄地方法院九十二年度易字第三
八二號中華民國九十三年七月三十日第一審判決（起訴案號：臺灣高雄地方法院檢察
署九十一年度偵續字第四十七號），提起上訴，本院判決如左：
    主  文
原判決關於通陞科技股份有限公司部分撤銷。
通陞科技股份有限公司法人之受僱人，因執行業務，犯意圖銷售而擅自以重製之方法
侵害他人之著作財產權，科罰金新臺幣伍萬元。
其他上訴駁回。
    事  實
一、通陞科技股份有限公司（設台北縣中和市○○路二六八號十三樓之三，下稱通陞
    公司）係經營電腦主機及週邊設備零組件、各種電腦應用套裝軟體之買賣等業務
    ，通陞公司之負責人原係甲○○（另為無罪之判決，詳如後述），嗣民國（下同
    ）九十一年八月二十七日改由丙○○擔任負責人，通陞公司於八十八年二、三月
    間，因債權轉讓而自柯幼祚（業經檢察官為不起訴處分確定）取得高雄市○○○
    路四號二樓二二五室「天蠍星資訊廣場」之經營權，而將該址闢為通陞公司之高
    雄營業所（惟招牌仍懸掛天蠍星資訊廣場），並僱用簡蕙卿（另案經本院判決無
    罪確定在案）擔任店長及不詳姓名年籍之某成年人擔任工程師，負責銷售電腦，
    通陞公司所僱用之不詳姓名年籍之某成年工程師，明知如附表所示之各該電腦軟
    體等均係乙○○○公司（Microsoft Corp.）享有著作財產權之電腦程式著作，
    未經乙○○○公司之同意或授權，不得非法擅自重製，詎其為圖銷售通陞公司代
    理「聯銪」（ＤＵＡＬ）廠牌之筆記型電腦，竟於八十八年十月三十一日，在上
    開高雄營業所內，將如附表所示非法重製之電腦軟體，擅自接續安裝在如附表所
    示之Ｂ１、Ｂ２、Ｂ３、Ｂ４等筆記型電腦硬碟內，藉由鍵盤、滑鼠等器物，以
    數位型態將如附表所示之電腦程式著作，非法重製儲存於如附表所示之Ｂ１、Ｂ
    ２、Ｂ３、Ｂ４等筆記型電腦硬碟之媒介物，侵害乙○○○公司之著作財產權後
    ，意圖散布而將該安裝有重製乙○○○公司著作權軟體上開筆記型電腦開機，放
    置陳列於前開營業所內之展示檯上，嗣於八十八年十一月一日中午十二時三十二
    分許，為警持搜索票執行搜索當場查獲，並扣押該四部筆記型電腦，作成各該筆
    記型電腦內軟體紀錄表後，該四部筆記型電腦則交由該店工程師陳文郁代為保管
    。
二、案經乙○○○公司訴由高雄縣政府警察局報請臺灣高雄地方法院檢察署檢察官偵
    查起訴。
    理  由
壹、被告通陞公司撤銷改判部分︰
一、訊據被告通陞公司之代表人丙○○矢口否認通陞公司有何違反著作權法之犯行，
    辯稱：通陞公司所販賣之筆記型電腦有附隨正版軟體，沒有必要灌裝非法軟體，
    且其公司一再要求員工不得灌製非法軟體，並與員工簽訂切結書，事後公司查訪
    得知該軟體是其公司工讀生張志豪所重製，應是張志豪個人所為，並非因受僱執
    行公司之職務而為，與其公司無涉云云。
二、經查︰
  (一)警方於八十八年十一月一日中午十二時三十二分許，持搜索票在高雄市○○○路
    四號二樓二二五室通陞公司高雄營業所搜索時，在營業所展示檯上查獲如附表所
    示之Ｂ１、Ｂ２、Ｂ３、Ｂ４等筆記型電腦硬碟內有非法重製乙○○○公司（Mi
  　crosoft Corp．）享有如附表所示著作財產權之電腦程式著作之事實，業據被告
    通陞公司之代表人丙○○所自承在卷，並有查扣電腦時所拍螢幕照片六幀、搜索
    扣押證明筆錄、電腦軟體檢查表等在卷可憑（見警卷第七至第十頁、本院上更(一)
    字第一０三號卷第六十六至六十八頁）。而告訴人乙○○○公司所發行之每套合
    法授權軟體均附具如
    ，即每一套經合法授權使用之電腦軟體，其序號並不相同，茍有重覆相同序號（
    前三項數目相同，最後一項數目不同）之同種類軟體，雖無法證明何者是經合法
    授權之電腦軟體，至少可以證明序號相同者係未經授權而非法重製之軟體著作。
    本件告訴代理人洪仁杰會同警方前往通陞公司高雄營業所執行搜索時，發現查扣
    之編號Ｂ１、Ｂ４二部筆記型電腦內，確實有如附表編號二至六所示電腦軟體序
    號相同之情形；Ｂ１、Ｂ２、Ｂ３、Ｂ４等部筆記型電腦硬碟內有灌裝有如附表
    所示軟體，此有前開警卷所附Ｂ１、Ｂ２、Ｂ３、Ｂ４四部筆記型電腦所拍螢幕
    照片、電腦軟體檢查表可憑。相同序號電腦軟體，既存在於不同之電腦中，足見
    通陞公司確有未經合法授權即擅自重製告訴人乙○○○公司電腦軟體著作無訛。
    被告通陞公司雖辯稱︰查扣之筆記型電腦中相關電腦軟體，有二套合法正版軟體
    云云，且證人張錫宏（即華碩電腦股份有限公司之職員）於本院另案審理時證稱
    ：警卷第七頁上面所示照片（即編號Ｂ２）之電腦係華碩公司賣給通陞公司，該
    賣給通陞公司的電腦附有ｗｉｎｄｏｗｓ九八中文隨機繁體版云云（見九十二年
    度上更(一)字一０三號卷第八三頁）。惟被告通陞公司迄未能提出該二套合法正版
    軟體之序號、賣出日期、金額、買受人姓名等相關證據，且縱使華碩公司所出售
    之筆記型電腦附有ｗｉｎｄｏｗｓ九八中文隨機繁體版，然被告通陞公司亦未提
    出相關證據證明灌製在該筆記型電腦內之ｗｉｎｄｏｗｓ九八軟體即華碩公司所
    附隨之軟體；因此，附表所示電腦程序號應係被告通陞公司未經合法授權而擅自
    重製告訴人乙○○○公司如附表所之電腦軟體著作無訛。
  (二)被告通陞公司之代表人丙○○雖又辯稱：公司有要求員工不得灌製違法軟體，且
    事後得知查獲之軟體係員工張志豪所灌製，是張志豪個人之行為云云。證人王裕
    欽（即通陞公司當時所僱用之工程師）於檢察官偵查中證稱︰伊自八十八年九月
    間起至八十九年六月止，在「通陞公司」高雄營業所任職，負責出售硬體，伊不
    知查扣筆記型電腦內之軟體係何人安裝灌錄等語（見八十八年度偵字第二九０六
    一號卷第九十九頁）。證人陳文郁於原審另案調查中證稱︰伊與張志豪（執行搜
    索）當時都在場，有扣到四部電腦，張志豪在當天就將這四部的電腦軟體都殺掉
    並重新安裝正牌軟體，這四部電腦後來就銷售出去了，伊在公司任銷售電腦硬體
    ，安裝軟體部分都由張志豪在操作．．．．警察查獲四部筆記型電腦時只有伊與
    張志豪在場，張志豪說要先將軟體殺掉，伊沒有注意張志豪有無去作這個殺軟體
    的動作，後來簡小姐回來，伊向她說明經過，她就伊與張志豪，事後張志豪向
    伊道歉說害伊被，伊才以為盜版軟體是由張志豪灌入筆記型電腦，伊事後有發
    現張志豪的工作片內有這四部筆記型電腦內軟體的序號，序號沒有列印下來無法
    提供，張志豪不是因這件事情離職，是因為店內硬碟少一顆才離職的，當時這四
    部筆記型電腦是在被查獲的前一天開始擺放在店內的展示區，是伊與張志豪擺放
    上去的等語（見原審九十年度訴字第一九六二號卷第第七十五頁、第九十頁）。
    陳文郁於檢察官偵查中亦證稱︰伊在「天蠍星」擔任業務工程師，張志豪與伊相
    同均為業務工程師，伊曾看過張志豪拿出簡蕙卿偵查中所提出之光碟片等語（見
    九十年度偵續字第四十八號卷第五十六頁背面）。證人陳威嘉於本院另案審理中
    亦證稱：伊於八十八年服務於通陞科技公司，對外則懸掛天蠍星股份有限公司的
    招牌，任職時有位同事叫張志豪，他比伊後到公司服務，伊不清楚軟體是何人輸
    入電腦裡面，據伊所知伊等有提供一個工作母片的證物，電腦裡面所重製的軟體
    與該工作母片是相同的，該工作母片是張志豪的，該工作母片擺放在公司張志豪
    的櫃子裡面，當時張志豪已經離職了，伊有看過張志豪在系爭光碟片上面寫字，
    伊可以確認上面的字跡是張志豪的等語（見本院九十二年度上更字(一)第一○三號
    第九八以下）。惟證人張志豪於原審法院另案調查時否認上情，經當庭勘驗另案
    被告簡蕙卿告所提出之光碟片，該光碟片外觀以簽字筆書寫「ＮＥＷ98‧ＧＨＯ
    ＳＴ，工具片，１９９９‧１１‧１８」等字跡，由另案被告張海翔、簡蕙卿所
    聲請之鑑定人詹德順會同原審法院資訊室同仁共同執行操作解壓縮檢視該光碟片
    內容，經鑑定人詹德順及原審法院資訊室同仁分別提供之筆記型電腦，均無法開
    啟光碟片中ＧＨＯＳＴ解壓縮檔（見原審九十年訴字第一九六二號卷第八十一頁
    ）。經檢察官會同所屬資訊室人員及被告、告訴人之代理人洪仁杰律師共同勘驗
    該光碟片內容，勘驗結果亦未發覺有ＷＩＮＤＯＷＳ相關軟體，有勘驗筆錄暨光
    碟內容螢幕顯示資料三張在卷可稽可憑（見九十年度偵續字第四十八號卷第六十
    一頁以下），嗣經原審法院及本院另案分別函送財團法人資訊工業策進會解讀內
    容是否確實含有公訴人所指之軟體，亦經婉拒（見原審九十年訴字第一九六二號
    第一一五頁、本院九十一年度上更(一)字第一０三卷第六十五頁），是尚難憑證人
    陳文郁、陳威嘉及王裕欽之證詞遽認警察查扣之筆記型電腦內非法重製之非法電
    腦軟體係張志豪所為。被告通陞公司之代表人丙○○辯稱係張志豪個人所重製云
    云，委無足取。
  (三)附表一所示四部筆記型電腦係被告通陞公司高雄營業所業務工程師陳文郁及張志
    豪於八十八年十月三十一日在被查獲的前一天開始擺放在店內的展示區之情，業
    經證人陳文郁於原審法院另案審理時證述明確（見原審九十年度訴字第一九六二
    號卷第九八頁），且該四部筆記型電腦在展示期間客戶或隔壁店家的工程師並不
    會去操作電腦等情，亦據證人簡蕙卿（即該店店長）於原審法院調查中證述屬實
    （見原審卷第一八八頁），換言之，除被告通陞公司高雄營業所雇用之工程師外
    ，其他人並無操作、灌製電腦軟體予該四部筆記電腦之機會，而警察既在通陞公
    司之展示檯上查扣呈開機狀態且灌製非法軟體的四部筆記型電腦，足見該四部筆
    記型電腦內之非法軟體，應係被告通陞公司所僱用之不詳姓名年籍之成年工程師
    於執行職務時所擅自重製安裝於各筆記型電腦內，以供欲購買之不特定顧客觀看
    、審視之用甚明。
  (四)綜上所述，被告通陞公司之代表人前開所辯，委無可採。本案事證明確，被告通
    陞公司之所僱用之不詳姓名年籍之成年人重製告訴人乙○○○之電腦程式著作犯
    行，堪以認定。
三、按「法人之代表人、法人或自然人之代理人、受雇人或其他從業人員，因執行業
    務，犯著作權法第九十一條至九十六條之一之罪者，除依各該條規定處罰行為人
    外，對該法人或自然人亦科各該條之罰金」，著作權法第一百零一條第一項訂有
    明文。被告通陞公司僱用之不詳姓名年籍之成年人於行為時所為，係犯九十二年
    七月九日修正前著作權法第九十一條第二項意圖銷售而擅自以重製之方法侵害他
    人著作財產權罪及同法第八十七條第二款、第九十三條第一項第二款之以明知為
    侵害著作權之物意圖散布而公開陳列方法侵害他人之著作權罪。所犯意圖營利而
    以重製之方法侵害他人之著作財產權罪及明知為侵害著作權之物意圖散布而公開
    陳列方法侵害他人之著作權罪二罪之間，有方法、目的之牽連犯關係，依刑法第
    五十五條之規定，應從一重之意圖售而擅自以重製之方法侵害他人之著作財產權
    罪處斷。被告通陞公司所僱用之不詳姓名成年人犯罪後，著作權法已先後於九十
    二年七月九日、九十三年九月一日二度修正公布施行。修正前著作權法第九十一
    條第二項意圖銷售而擅自以重製之方法侵害他人著作財產權罪之法定本刑為六月
    以上五年以下有期徒刑，得科新台幣三十萬元以下罰金；同法第八十七條第二款
    、第九十三條第三款之以明知為侵害著作權之物意圖散布而公開陳列方法侵害他
    人之著作權罪之法定本刑為二年以下有期徒刑，得科新台幣十萬元以下罰金；九
    十二年七月九日修正著作權法第九十一條第一項意圖營利而以重製之方法侵害他
    人著作財產權者，處五年以下有期徒刑、拘役、或併科新台幣二十萬元以上二百
    萬元以下罰金；同法第九十三條第一項第二款、第八十七條第二款之罪，其法定
    本刑為二年以下有期徒刑、拘役，或併科新台幣五十萬元以下罰金。九十三年九
    月一日修正公布著作權法第九十一條第二項意圖銷售而擅自以重製之方法侵害他
    人著作財產權者，處六月以上五年以下有期徒刑，得併科新台幣二十萬元以上二
    百萬元以下罰金；九十一條之一第二項明知係侵害著作財產權之重製物意圖散布
    而公開陳列者，處三年以下有期徒刑，得併科新台幣七萬元以上七十五萬元以下
    罰金，因法人僅得科處罰金刑，是經比較結果，自以九十二年七月九日修正前之
    著權法對被告通陞公司較為有利，依刑法第二條第一項但書之規定，自應適用九
    十二年七月九日修正前之著作權法對被告通陞公司論罪科刑。又連續犯之成立，
    除主觀上須基於一個概括之犯意外，客觀上須先後數行為，逐次實施而具連續性
    ，侵害數個同性質之法益，其每一前行為與次行為，依一般社會健全觀念，在時
    間差距上，可以分開，在刑法評價上，各具獨立性，每次行為皆可獨立成罪，構
    成同一之罪名，始足當之；如數行為於同時同地或密切接近之時地實施，侵害同
    一之法益，各行為之獨立性極為薄弱，依一般社會健全觀念，在時間差距上，難
    以強行分開，在刑法評價上，以視為數個舉動之接續施行，合為包括之一行為予
    以評價，較為合理，則屬接續犯，而為包括之一罪，此有最高法院八十六年臺上
    字第三二九五號判例足供參照。本件不詳姓名、年籍之店內人員於八十八年十月
    三十一日（即為警持票執行搜索之前一日）在同一時地，接續於所展示之筆記型
    電腦內非法安裝重製如附表一所示之電腦軟體之數動作，應為同一罪之接續犯，
    尚難遽以連續犯論處，附此敘明。
四、原審認被告通陞公司部分罪證明確，據以科處罰金刑，固非無見；惟(一)原審未及
    比較九十三年九月一日修正後之著作權法，尚有未洽；(二)通陞公司所僱用之某不
    詳姓名年籍之工程師就重製部分所侵害者係告訴人微軟公司享有著作財產權單一
    財產法益，核與刑法第五十五條所定想像競合犯以侵害數法益之要件不合，原判
    決認重製部分應論以想像競合犯，尚有未洽。檢察官循告訴人之請求聲明上訴，
    指摘原判決此部分不當，為有理由，自應由本院將原判決關於被告通陞公司部分
    撤銷改判。爰審酌被告通陞公司僱用不詳姓名年籍之成年受僱人之犯罪動機、目
    的、情節、重製電腦程式之數目，對乙○○○公司商業利益所生損害等一切情狀
    ，量處如主文所示之刑。至該四部筆記型電腦所灌之仿冒軟體，已經殺掉刪除，
    此經証人陳文郁陳明證述在卷，該四部筆記型電腦內重製仿冒之軟體既已滅失，
    自無庸再為沒收之諭知，附此敘明。
貳、上訴駁回部分：
一、公訴意旨另以︰甲○○係通陞公司之負責人，張海翔係通陞公司高雄營業所之副
    總經理，負責通陞公司之實際營運業務，簡蕙卿則自八十八年七月間起擔任通陞
    公司高雄營業所之店長，渠三人明知如附表所示之各該電腦軟體等均係乙○○○
    公司（Microsoft Corp.）享有著作財產權之電腦程式著作，未經乙○○○公司
    之同意或授權，不得非法擅自重製，詎甲○○竟與張海翔、簡蕙卿（張海翔、簡
    蕙卿部分業經本院另案判決無罪確定）為通陞公司代理「聯銪」（ＤＵＡＬ）廠
    牌筆記型電腦之行銷，竟共同意圖銷售，於八十八年十月三十一日，由該高雄營
    業所店內不詳姓名、年籍之人員先將如附表所示非法重製之電腦軟體，擅自接續
    安裝在如附表所示之Ｂ１、Ｂ２、Ｂ３、Ｂ４等部筆記型電腦硬碟內，藉由鍵盤
    、滑鼠等器物，以數位型態將如附表所示之電腦程式著作，非法重製儲存於如附
    表所示之Ｂ１、Ｂ２、Ｂ３、Ｂ４等部筆記型電腦硬碟之媒介物，侵害乙○○○
    公司之著作財產權，並將該四部筆記型電腦放置陳列在通陞公司高雄營業所內之
    展示檯上，並予以呈現開機狀態。嗣於八十八年十一月一日中午十二時三十二分
    許，為警持票執行搜索當場查獲，並扣押該四部筆記型電腦，作成各該筆記型電
    腦內軟體紀錄表後，該四部筆記型電腦則交由陳文郁代為保管。因認被告甲○○
    涉有違反修正前著作權法第八十七條第二款、第九十三條第三款之明知為侵害著
    作權之物意圖散布而陳列，侵害他人之著作權罪嫌及同法第九十一條第二項意圖
    銷售而擅自以重製之方法侵害他人之著作財產權罪嫌。
二、公訴人認被告甲○○涉有共同違反著作權法罪嫌，無非係以該店展示之筆記型電
    腦內，查獲有如附表所示仿冒之軟體，而被告甲○○係通陞公司之負責人，就該
    高雄營業所之管理、經營自有決定之權，倘非其授意，或與店內實際經營之人有
    犯意之聯絡，該店內人員豈有甘冒違反著作權法，非法安裝重製各該電腦軟體之
    理，是被告甲○○與張海翔、簡蕙卿應負共同罪責等語，為其論據。惟訊據被告
    甲○○否認有違反著作權法之犯行，辯稱：伊於八十八年間擔任通陞公司之總經
    理，高雄營業所係由副總機裡張海翔負責，伊一年只來高雄營業所視察一、二次
    ，伊並未指示安裝仿冒軟體，亦未與張海翔、簡蕙卿未共同違反著作權法等語。
三、經查：(一)張海翔、簡蕙卿被訴擅自將告訴人微軟公司享有著作權之如附表所示之
    電腦程式著作重製於擺設於天蠍星資訊廣場展示之筆記型電腦，涉嫌違反著作權
    法重製等罪嫌部分，業經本院另案分別以九十一年度上訴字第一五七三號及九十
    二年度上更字(一)第一○三號判決無罪確定在案，有判決書二份在卷可憑，公訴人
    認係被告與張海翔、簡蕙卿有共同之犯意聯絡及行為之分擔云云，即屬無據。(二)
    被告係通陞公司之總經理，其上班及工作地點均在台北，一年偶爾與副總經理張
    海翔一起到高雄營業所視察一、二次，高雄營業所之業務是由店長向副總機理張
    海翔報告等情，業經證人張海翔於原審法院證述在卷（見原審卷第三七、一四八
    頁），核與簡蕙卿於原審法院陳稱：伊是高雄營業所之店長，店內業務是由伊向
    張海翔報告，甲○○五、六個月就會來高雄營業所一次，來關心一下門市，但伊
    與甲○○之間還有一個主管張海翔，伊都是跟張海翔報告等語（見原審卷第三八
    、一九五頁），大致相符，足見被告前開所辯，洵非無據。被告雖係通陞公司之
    總經理，惟其上班及工作地點在台北，對高雄營業所之業務，僅每年南下視察一
    、二次，自難僅憑被告係通陞公司負責人，就公司之營業、管理有決定權，即據
    以推測其與該擅自重製之不詳之姓名之受僱人間有犯意之聯絡及行為之分擔，此
    外，復查無其他確切證據證明被告有指示該不詳姓名之受僱人擅自重製軟體或予
    以陳列之共同犯罪情事，是被告被訴違反著作權法之罪嫌尚屬不能証明，依刑事
    訴訟法第三百零一條第一項之規定，自應為被告無罪之判決。
四、原判決就被告甲○○部認為犯罪不能證明，而為被告甲○○無罪之判決，經核於
    法並無不合，檢察官循告訴人之請求聲明上訴，指摘原判決關於被告甲○○部分
    不當，為無理由，應予駁回。
據上論結，應依刑事訴訟法第三百六十八條、第三百六十九條第一項前段、第三百六
十四條、第二百九十九條第一項前段，九十二年七月九日修正前著作權法第一百零一
條第一項、第九十一條第二項、第九十三條第三款，刑法第十一條前段、第二條第一
項但書，判決如主文。
本案經檢察官周章欽到庭執行職務。
中　　　華　　　民　　　國　　九十三　　年　　十二　　　月　　　十五　　日
                      臺灣高等法院高雄分院刑事第四庭
                             審判長法官　蕭權閔
                                   法官  陳吉雄
                                   法官  李嘉興
右正本證明與原本無異。
被告甲○○部分檢察官如不服本判決應於收受本判決後十日內向本院提出上訴書狀，
其未敘述上訴理由者，並得於提起上訴後十日內向本院補提理由書狀（均須按他造當
事人之人數附繕本）「切勿逕送上級法院」。
被告通陞公司部分不得上訴。
　　　　　　　　　　　　　　     書記官　劉博文
中　　　華　　　民　　　國　　九十三　　年　　十二　　　月　　　十五　　日
附錄：本判決論罪科刑法條：
條正前著作權法第一百零一條第一項
法人之代表人、法人或自然人之代理人、受雇人或其他從業人員，因執行業務，犯第
九十一條至第九十六條之一之罪者，除依各該條規定處罰其行為人外，對該法人或自
然人亦科各該條之罰金。
著作權法第九十一條第二項
非意圖營利而以重製之方法侵害他人之著作財產權，重製份數超過五份，或其侵害總
額按查獲時獲得合法著作重製物市價計算，超過新臺幣三萬元者，處三年以下有期徒
刑、拘役，或科或併科新臺幣七十五萬元以下罰金。
著作權法第九十三條第三款
意圖營利而有下列情形之一者，處二年以下有期徒刑、拘役，或併科新臺
幣五十萬元以下罰金：
一  違反第七十條規定者。
二  以第八十七條第二款、第三款、第五款或第六款之方法侵害他人之著
    作財產權者。
非意圖營利而犯前項之罪，其重製物超過五份，或權利人所受損害超過新
臺幣三萬元者，處一年以下有期徒刑、拘役，或科或併科新臺幣二十五萬
元以下罰金。
附表一︰
┌──┬──────────────┬─────────────┬───┐
│編號│   電  腦  軟  體  名  稱   │      序          號      │扣案電│
│    │                            │                          │腦編號│
├──┼──────────────┼─────────────┼───┤
│一  │Microsoft Windows ver.98    │(一)00000-000-0000000-00000 │Ｂ１  │
│    │                            │(二)29699-OEM-0000000-00000 │Ｂ２  │
│    │                            │(三)00000-000-0000000-00000 │Ｂ３  │
│    │                            │(四)00000-000-0000000-00000 │Ｂ４  │
├──┼──────────────┼─────────────┼───┤
│二  │Microsoft Access ver.97     │(一)00000-000-0000000-00000 │Ｂ１  │
│    │                            │(四)00000-000-0000000-00000 │Ｂ４  │
├──┼──────────────┼─────────────┼───┤
│三  │Microsoft Excel ver.97      │(一)00000-000-0000000-00000 │Ｂ１  │
│    │                            │(四)00000-000-0000000-00000 │Ｂ４  │
├──┼──────────────┼─────────────┼───┤
│四  │Microsoft Photo Editor ver.3│(一)無。                    │Ｂ１  │
│    │.0                          │(四)無。                    │Ｂ４  │
├──┼──────────────┼─────────────┼───┤
│五  │Microsoft PowerPoint ver.97 │(一)00000-000-0000000-00000 │Ｂ１  │
│    │                            │(四)00000-000-0000000-00000 │Ｂ４  │
├──┼──────────────┼─────────────┼───┤
│六  │Microsoft Word ver.97       │(一)00000-000-0000000-00000 │Ｂ１  │
│    │                            │(四)00000-000-0000000-00000 │Ｂ４  │
├──┼──────────────┼─────────────┼───┤
│七  │Microsoft Access ver.2000   │(三)00000-000-0000000-00000 │Ｂ３  │
├──┼──────────────┼─────────────┼───┤
│八  │Microsoft Excel ver.2000    │(三)00000-000-0000000-00000 │Ｂ３  │
├──┼──────────────┼─────────────┼───┤
│九  │Microsoft Front Page ver.200│(三)00000-000-0000000-00000 │Ｂ３  │
│    │0                           │                          │      │
├──┼──────────────┼─────────────┼───┤
│十  │Microsoft PowerPoint ver.200│(三)00000-000-0000000-00000 │Ｂ３  │
│    │0                           │                          │      │
├──┼──────────────┼─────────────┼───┤
│十一│Microsoft Word ver.2000     │(三)00000-000-0000000-00000 │Ｂ３  │
└──┴──────────────┴─────────────┴───┘
